臺灣板橋地方法院刑事判決
　　　　　　　　　　　　　　　　　　 100年度訴字第2317號
公　訴　人　臺灣板橋地方法院檢察署檢察官
被　　　告　黃凱南
　　　　　　　　（現因另案羈押於法務部矯正署臺北看守所）
上列被告因違反毒品危害防制條例案件，經檢察官提起公訴（
100年度毒偵字第5622號），因被告於準備程序中為有罪之陳述
，本院合議庭裁定由受命法官獨任進行簡式審判程序審理，判決
如下：
    主  文
黃凱南施用第一級毒品，累犯，處有期徒刑玖月。又施用第二級
毒品，累犯，處有期徒刑陸月。應執行有期徒刑壹年。
    事  實
一、黃凱南前因施用毒品案件，經裁定送觀察、勒戒後，認有繼
    續施用毒品之傾向，再經裁定令入戒治處所施以強制戒治，
    於民國96年4月16日停止處分，同年5月4日期滿執行完畢，
    並由臺灣板橋地方法院檢察署檢察官以96年度戒毒偵字第
    209號為不起訴處分；又因施用第一級毒品案件，經本院以
    98年度訴字第1382號判決判處有期徒刑8月確定，復因竊盜
    案件，由本院分別以98年度易字第1076號判處有期徒刑3月
    、4月、6月確定，及98年度易字第2357號判處有期徒刑4月
    確定，上開各罪嗣經本院以98年度聲字第6357號裁定應執行
    有期徒刑1年9月，甫於99年12月19日縮刑期滿執行完畢。詎
    其猶不知悔改，分別基於施用第一級毒品海洛因、第二級毒
    品甲基安非他命之犯意，先於100年7月6日中午12時許，在
    停放於新北市○○區○○路某處之車上，以將甲基安非他命
    放於玻璃球內燃燒吸食煙霧之方式，施用第二級毒品甲基安
    非他命1次，再於2小時後於相同地點以將海洛因摻水後再予
    針筒注射之方式，施用第一級毒品海洛因1次；嗣黃凱南於
    翌（7）日23時20分許因另案接受員警調查時，經警採集其
    尿液檢體送驗後，呈鴉片類及安非他命類陽性反應，始悉上
    情。
二、案經新北市政府警察局新莊分局移送臺灣板橋地方法院檢察
    署檢察官偵查起訴。
    理  由
壹、程序事項
    本件被告黃凱南所犯者非為死刑、無期徒刑、最輕本刑為3
    年以上有期徒刑之罪或高等法院管轄第一審案件，其於準備
    程序進行中，先就被訴事實為有罪之陳述，經告知其簡式審
    判程序之旨，並聽取公訴人、被告之意見後，本院業已依刑
    事訴訟法第273條之1第1項之規定，裁定由受命法官獨任以
    簡式審判程序進行本案之審理。是依刑事訴訟法第273條之2
    之規定，本件之證據調查，即不受同法第159條第1項、第
    161條之2、第161條之3、第163條之1及第164條至第170條規
    定之限制。
貳、實體事項
一、上揭事實，業據被告於警詢、檢察官偵查中，暨本院準備程
    序及審理時均坦承不諱在卷，且其為警查獲後所採集之尿液
    經送驗結果，呈嗎啡、可待因、安非他命及甲基安非他命之
    陽性反應，此有台灣檢驗科技股份有限公司100年7月27日濫
    用藥物檢驗報告1份、新北市政府警察局新莊分局應受尿液
    採驗人尿液檢體採集紀錄表附卷可稽（見偵查卷第5頁、第7
    頁），足認被告之自白與事實相符。再者，被告前因施用毒
    品案件，經裁定送觀察、勒戒後，認有繼續施用毒品之傾向
    ，再經裁定令入戒治處所施以強制戒治，於民國96年4月16
    日停止處分，同年5月4日期滿執行完畢，並由臺灣板橋地方
    法院檢察署檢察官以96年度戒毒偵字第209號為不起訴處分
    ；又因施用第一級毒品案件，經本院以98年度訴字第1382號
    判決判處有期徒刑8月確定乙節，有臺灣高等法院被告前案
    紀錄表1份在卷可考，足認被告此次施用毒品犯行，已非毒
    品危害防制條例第20條第3項所稱「5年後再犯」之情形，自
    應由檢察官依法訴追（最高法院95年度第7次刑事庭會議決
    議參照）。從而本案事證明確，被告犯行堪予認定。
二、論罪科刑：
(一)查海洛因、甲基安非他命分係毒品危害防制條例第2條第2項
    第1款、第2款所定之第一級、第二級毒品。核被告所為，係
    犯毒品危害防制條例第10條第1項之施用第一級毒品罪，及
    同條第2項之施用第二級毒品罪。被告為施用而持有海洛因
    、甲基安非他命之低度行為，分別為施用之高度行為所吸收
    ，均不另論罪。再者被告有如犯罪事實欄所述之有期徒刑執
    行完畢之事實，有臺灣高等法院被告前案紀錄表1份在卷可
    考，其受有期徒刑之執行完畢，5年內故意再犯本案有期徒
    刑以上之2罪，均為累犯，皆應依刑法第47條第1項加重其刑
    。所犯上開2罪，犯意各別，行為互殊，應分論併罰。
(二)爰審酌被告前已因施用毒品獲得不起訴處分之寬典，又迭經
    法院論罪科刑，竟仍不知戒除，顯然漠視法令之禁制，惟犯
    罪後坦承犯行，且所犯之施用毒品犯行乃戕害自己身心健康
    ，並未危及他人等一切情狀，分別量處如主文所示之刑，併
    定其應執行之刑。
三、據上論斷，應依刑事訴訟法第273條之1、第299條第1項前段
    ，毒品危害防制條例第10條第1項、第2項，刑法第11條前段
    、第47條第1項、第51條第5款，判決如主文。
本案經檢察官吳文正到庭執行職務。
中    華    民    國  100     年    11    月    15    日
                  刑事第七庭法  官  陳伯厚
上列正本證明與原本無異。
如不服本判決，應於判決送達後10日內敘明上訴理由，向本院提
出上訴狀 (應附繕本) ，上訴於臺灣高等法院。其未敘述上訴理
由者，應於上訴期間屆滿後20日內向本院補提理由書「切勿逕送
上級法院」。
                            書記官  田世杰
中    華    民    國   100    年    11    月    15    日